pt-PT: Fonte de fruta: Concentrado; Não concentrado; Outro
vi: Nguồn trái cây: Cô đặc; Không phải từ cô đặc; Khác
es: Origen de fruta: Concentrado; No concentrado; Otros
hr-HR: Izvor voća: Koncentrat; Nije iz koncentrata; Ostalo
de: Fruchtquelle: Konzentrat; Nicht aus Konzentrat; Sonstiges
pt-BR: Fonte de frutas: Concentrado; Não de concentrado; Outro
ro-RO: Sursă fructe: Concentrat; Nu din concentrat; Altele
fi: Hedelmälähde: Tiiviste; Ei tiivisteestä; Muu
zh-CN: 水果来源: 浓缩液; 非浓缩; 其他
nl: Fruitbron: Concentraat; Geen concentraat; Andere
it: Origine della frutta: Concentrato; Non da concentrato; Altro
da: Frugtkilde: Koncentrat; Ikke fra koncentrat; Andet
fr: Source de fruits: Concentré; Non concentré; Autre
ru: Происхождение фруктов: Концентрат; Не из концентрата; Другой
tr: Meyve Kaynağı: Konsantre; Konsantreden değil; Diğer
sk-SK: Zdroj ovocia: Koncentrát; Nie z koncentrátu; Iné
el: Πηγή φρούτων: Συμπύκνωμα; Όχι από συμπύκνωμα; Άλλο
sl-SI: Vir sadja: Koncentrat; Ne iz koncentrata; Drugo
ja: フルーツソース: コンセントレート; 濃縮液以外; その他
en: Fruit source: Concentrate; Not from concentrate; Other
zh-TW: 水果來源: 濃縮; 非濃縮; 其他
cs: Zdroj ovoce: Koncentrát; Ne z koncentrátu; Jiné
lt-LT: Vaisių šaltinis: Koncentratas; Ne iš koncentrato; Kita
sv: Fruktkälla: Koncentrat; Inte från koncentrat; Övrigt
bg-BG: Източник на плодове: Концентрат; Не от концентрат; Други
hu: Gyümölcs forrása: Koncentrátum; Nem koncentrátumból; Egyéb
th: แหล่งผลไม้: แบบเข้มข้น; ไม่ได้มาจากสารสกัดเข้มข้น; อื่นๆ
pl: Źródło owoców: Koncentrat; Nie z koncentratu; Inne
ko: 과일 원액: 농축; 착즙; 기타
nb: Fruktkilde: Konsentrat; Ikke fra konsentrat; Annet